【裁判字號】    98,簡上,1063
【裁判日期】    981216
【裁判案由】    妨害自由
【裁判全文】
臺灣高雄地方法院刑事判決            98年度簡上字第1063號
上  訴  人  臺灣高雄地方法院檢察署檢察官
被      告  乙○○○
上列上訴人因被告妨害自由案件，不服中華民國98年8 月25日本
院98年度審簡字第3225號第一審刑事簡易判決（聲請簡易判決處
刑案號：98年度偵字第15138 號）提起上訴，本院管轄第二審之
合議庭判決如下︰
    主  文
上訴駁回。
    事  實
一、乙○○○明知未受允許，不得無故侵入他人住宅，竟於民國
    98年5 月15日9 時30分許，未經屋主甲○○之同意，擅自侵
    入甲○○位於高雄縣橋頭鄉○○路55號之住宅。嗣經甲○○
    之子李鎮利發現，報警處理，而獲悉上情。
二、案經甲○○訴由高雄縣政府警察局岡山分局報請臺灣高雄地
    方法院檢察署檢察官偵查後聲請簡易判決處刑。
    理  由
壹、證據能力部分
    按被告以外之人於審判外之陳述雖不符刑事訴訟法第159 條
    之1 至之4 等4 條之規定，而經當事人於審判程序同意作為
    證據，法院審酌該言詞陳述或書面陳述作成時之情況，認為
    適當者，亦得為證據；當事人、代理人或辯護人於法院調查
    證據時，知有刑事訴訟法第159 條第1 項不得為證據之情形
    ，而未於言詞辯論終結前聲明異議者，視為有前項之同意，
    同法第159 條之5 定有明文。本件證人甲○○、李鎮利均為
    被告以外之人，其等於警詢時之證述，經本院審判時提示並
    告以要旨，檢察官、被告均未聲明異議，本院審酌該證據作
    成時並無不當取供之情況，自得為證據，合先敘明。
貳、實體判決理由部分
一、上開事實，業經被告乙○○○迭於警詢、偵訊及本院審理時
    坦承不諱（警卷第1 至2 頁、偵卷第4 至5 頁、本院卷第36
    頁），核與證人即告訴人甲○○於警詢及本院審理時具結之
    證述（警卷第3 至4 頁、本院卷第32至33頁）、證人李鎮利
    於警詢中之證述相符（警卷第5 至6 ）。此外復有甲○○戶
    口名簿影本1 份（警卷第12頁）、現場照片5 幀（警卷第13
    至15頁）在卷為憑，足認被告上開自白，核與事實相符，自
    堪信為真實。
二、核被告所為，係犯刑法第306 條第1 項之侵入住宅罪。原審
    以被告罪證明確，依刑法第306 條第1 項、第41條第1 項前
    段，刑法施行法第1 條之1 等規定，量處拘役30日，及諭知
    以新臺幣1 千元折算1 日之易科罰金折算標準，其認事用法
    並無違誤。檢察官依告訴人之請求提起本件上訴，認被告侵
    入住宅，致告訴人家中財物短少甚多，又未與告訴人和解，
    顯無悔改之意，指摘原審量刑過輕等語。惟查，被告本案侵
    入告訴人住宅當日，告訴人家中財物並無短少乙節，業據證
    人甲○○於警詢及本院審理時具結證述在卷（警卷第3 頁、
    本院卷第33頁）、李鎮利於警詢中證述在卷（警卷第6 頁）
    ，顯見被告當日並無竊取告訴人家中任何財物之行為，至於
    告訴人家中先前是否失竊財物，顯與本案被告侵入住宅之犯
    行無涉。爰審酌被告未經他人同意，擅自侵入他人住處，危
    害他人住家財產安全，及其犯罪之動機、目的、手段，及無
    不良前科紀錄（詳參被告前案紀錄表），素行尚可，學歷小
    學畢業，家境小康（詳警詢筆錄受詢問人欄所載資料），及
    犯後坦承犯行等一切情狀，認原審量處拘役30日，並諭知以
    新台幣1 千元折算1 日之易科罰金之折算標準，尚稱妥適，
    並無不當。故檢察官上訴意旨，指摘原判決量刑過輕，為無
    理由，應予駁回。
據上論斷，應依刑事訴訟法第455 條之1 第1 項、第3 項、第36
8 條，判決如主文。
本案經檢察官丙○○到庭執行職務。
中    華    民    國    98    年    12    月   16    日
                  刑事第六庭  審判長法  官  李璧君
                                    法  官  鄭峻明
                                    法  官  曾仁勇
以上正本證明與原本無異。
不得上訴。
中    華    民    國    98    年    12    月    16    日
                                    書記官  王紀芸
附錄本判決論罪科刑法條：
中華民國刑法第306條
無故侵入他人住宅、建築物或附連圍繞之土地或船艦者，處1 年
以下有期徒刑、拘役或3 百元以下罰金。
無故隱匿其內，或受退去之要求而仍留滯者，亦同。


司法院資訊處製作；財團法人民間司法改革基金會備份。
